【裁判字號】    98,交簡上,155
【裁判日期】    980630
【裁判案由】    公共危險
【裁判全文】
臺灣高雄地方法院刑事判決           98年度交簡上字第155號
上  訴  人  臺灣高雄地方法院檢察署檢察官
被      告  甲○○
上列上訴人因被告公共危險案件，不服本院高雄簡易庭民國98年
4 月27日98年度審交簡字第1731號第一審刑事簡易判決（聲請簡
易判決處刑案號：台灣高雄地方法院檢察署98年度偵字第9058號
）提起上訴，本院管轄之第二審合議庭判決如下：
    主  文
原判決撤銷。
甲○○犯不能安全駕駛動力交通工具罪，處有期徒刑貳月，如易
科罰金，以新臺幣壹仟元折算壹日。
    事  實
一、甲○○於民國88年間，因犯不能安全駕駛動力交通工具罪，
    經台灣台南地方法院以88年度易字第2994號判處拘役50日確
    定，於89年5 月15日易科罰金執行完畢；復於92年間，因犯
    不能安全駕駛動力交通工具罪，經上開法院以92年度新交簡
    字第207 號判決有期徒刑2 月確定，於92年11月18日易科罰
    金執行完畢（不構成累犯）。詎仍不知悔改，於98年3 月5
    日16時許，在高雄縣旗山鎮○○路附近飲用啤酒3 罐，於同
    日19時許酒畢，明知已因服用酒類，控制力及注意力達不能
    安全駕駛動力交通工具之程度，詎仍駕駛車牌號碼8R-5081
    號自用小客車，沿高雄縣旗山鎮○○路南往北方向行駛，於
    同日19時30分許，行經中華一路528-1 號前，適有某不詳人
    士駕駛懸掛有0487-MJ 號車牌之車輛自岔路駛出，甲○○因
    酒後反應及控制方向之能力變差反應不及，致所駕駛之自用
    小客車與該不詳人士所駕車輛發生碰撞。嗣為警前往處理，
    並於同日19時55分許施以檢測，得知甲○○呼氣酒精濃度含
    量達每公升0.73毫克，始悉上情。
二、案經高雄縣政府警察局旗山分局報請台灣高雄地方法院檢察
    署檢察官偵查後聲請簡易判決處刑。
    理  由
壹、程序方面：
    按被告以外之人於審判外之陳述，雖不符刑事訴訟法第159
    條之1 至第159 條之4 之規定，而經當事人於審判程序同意
    作為證據，法院審酌該言詞陳述或書面陳述作成時之情況，
    認為適當者，亦得為證據；當事人、代理人或辯護人於法院
    調查證據時，知有第159 第1 項不得為證據之情形，而未於
    言詞辯論終結前聲明異議者，視為有前項之同意，刑事訴訟
    法第159 條之5 定有明文。本件所援引之以下各項證據（詳
    後述），固有部分屬傳聞證據，然公訴人及被告於本院調查
    證據時，均知有前開第159 第1 項不得為證據之情形，且於
    言詞辯論終結前，均未聲明異議，本院審酌該等證據作成時
    之狀況，並無違法取證之情事，且無不宜作為證據之情形，
    依前開說明，爰認均有證據能力。
貳、實體方面：
一、上揭事實，業據被告甲○○於警詢、偵查及本院審理中坦承
    不諱（偵卷第6 至7 頁、第19至20頁、本院卷第28頁），並
    有高雄縣政府警察局旗山分局建國派出所處理A3車禍當事人
    酒精測定紀錄表、刑法第185 之3 案件測試觀察紀錄表報告
    書及高雄縣政府警察局舉發違反道路交通管理事件通知單各
    1 紙附卷可佐。而依醫學實驗證明所得經驗法則，對於吐氣
    酒精濃度達每公升0.25毫克以上時，將使駕駛人產生複雜之
    技巧障礙、駕駛能力變壞之行為表現，肇事比率比一般未飲
    酒時高出2 倍，而吐氣酒精濃度達每公升0.5 毫克以上時，
    將使駕駛人產生平衡感與判斷力障礙升高，肇事比率比一般
    未飲酒時高出10倍，甚而如吐氣酒精濃度達每公升0.75毫克
    時，駕駛人將產生明顯酒醉、步履蹣跚之行為狀態，其肇事
    比率比一般高25倍，達吐氣酒精濃度達每公升1 毫克時，將
    造成中度中毒，有步態不穩、噁心、嘔吐、精神混惑不清狀
    態（參見蔡中志著，對飲酒不能安全駕駛之執法研究，司法
    院第46期業務研究會講義）。查被告呼氣酒精濃度含量達每
    公升0.73毫克，依據上開研究報告有關駕駛人酒後駕車行為
    表現之結論，足認被告因飲酒已可能產生平衡感與判斷力障
    礙升高之行為表現，其肇事比率更比一般未飲酒時高出10倍
    。況被告於前揭時、地駕車發生車禍乙節，業據被告自承不
    諱，復有道路交通事故現場圖1 份在卷可稽，益徵被告確有
    於飲酒後達不能安全駕駛之程度，仍駕駛動力交通工具之行
    為至明。綜上所述，堪信被告之自白與事實相符，足以採為
    認定犯罪事實之依據，本件事證明確，被告犯行應堪認定。
二、核被告所為，係犯刑法第185 條之3 之服用酒類，不能安全
    駕駛動力交通工具而駕駛罪。原判決認被告犯罪事證明確，
    因而論處被告罪刑，固非無見，惟按受徒刑之執行完畢，或
    一部之執行而赦免後，五年以內故意再犯有期徒刑以上之罪
    者，為累犯，加重本刑至二分之一，刑法第47條第1 項定有
    明文。本件被告前因犯不能安全駕駛動力交通工具罪，經台
    灣台南地方法院以92年度新交簡字第207 號判處有期徒刑2
    月確定，於92年11月18日易科罰金執行完畢一情，有台灣高
    等法院被告前案紀錄表在卷可憑，其於受有期徒刑執行完畢
    5 年後之98年3 月5 日，方再為本件犯行，所為應不致於構
    成累犯，原判決誤認被告係累犯，尚有未洽，公訴人執此為
    由提起上訴，為有理由，自應由本院將原判決撤銷改判。爰
    審酌被告前曾有2 次犯不能安全駕駛動力交通工具罪經法院
    判刑確定，此有上開被告前案紀錄表存卷供參，本應知所警
    惕，卻仍不知悔改，於飲酒後無法安全駕駛之情形下，貿然
    駕駛自用小客車上路，顯然無視於自己之安全，並對其他參
    與道路交通之不特定人之生命、身體及財產之安全亦生危害
    ，實屬不該，惟念犯後坦承犯行，態度尚佳等一切情狀，酌
    情量處如主文所示之刑，並諭知如主文所示易科罰金之折算
    標準。
據上論斷，應依刑事訴訟法第455 條之1 第1 項、第3 項、第36
9 條第1 項前段、第364 條、第299 條第1 項前段，刑法第185
條之3 、第41條第1 項前段，刑法施行法第1 條之1 第1 項，判
決如主文。
本案經檢察官鄧藤墩到庭執行職務。
中    華    民    國    98    年    6     月    30    日
                    交通法庭  審判長法  官  陳  箐
                                    法  官  楊佩蓉
                                    法  官  莊珮君
以上正本證明與原本無異。
不得上訴。
                                    書記官  秦富潔
中    華    民    國    98    年    6     月    30    日
附錄本判決論罪科刑法條全文：
刑法第185條之3
服用毒品、麻醉藥品、酒類或其他相類之物，不能安全駕駛動力
交通工具而駕駛者，處1 年以下有期徒刑、拘役或科或併科15萬
元以下罰金。


司法院資訊處製作；財團法人民間司法改革基金會備份。
